臺灣新北地方法院刑事判決　　　　　110年度審交簡上字第6號
上　訴　人　臺灣新北地方檢察署檢察官
上　訴　人　
即　被　告　許世煌


上列上訴人因被告過失傷害案件，不服本院中華民國109 年11月
18日所為之109 年度審交簡字第283 號第一審刑事簡易判決（起
訴案號：109 年度調偵字第2075號），提起上訴，本院管轄第二
審之合議庭判決如下：
    主  文
上訴駁回。
許世煌緩刑貳年。 
    事實及理由
一、本案經本院審理結果，認原審以被告許世煌所為，係犯刑法
    第284 條前段之過失傷害罪，而依刑事訴訟法第449 條第2
    項、第3 項、第454 條，刑法第284 條前段、第62條前段、
    第41條第1 項前段，刑法施行法第1 條之1 第1 項等規定，
    併審酌被告騎乘普通重型機車時，一時疏未注意車前狀況，
    造成告訴人黃愛淑身體受有傷害，所為並無特別可原之處，
    事後復未能適時與告訴人達成和解，本不宜輕縱之，惟念及
    被告犯後尚知坦認犯行，態度非劣，兼衡酌被告之犯罪情節
    與過失程度、其品性素行、智識程度、平日生活與經濟狀況
    、告訴人所受傷勢等一切情狀，量處拘役40日，並諭知易科
    罰金之折算標準，其認事用法均無違誤，量刑亦屬妥適，應
    予維持，茲除證據部分補充「被告許世煌於本院審理中之自
    白」外，其餘均引用如附件第一審刑事簡易判決書記載之事
    實、證據及理由。
二、檢察官循告訴人黃愛淑之請求提起上訴，其上訴意旨略以：
    被告所為造成告訴人受有起訴書所載傷勢，多次住院治療，
    支出諸多醫療費用，造成告訴人身心受創，又被告係自後追
    撞告訴人，理應較告訴人得以注意避免發生事故，仍疏未注
    意釀成本件事故，迄今亦未與告訴人達成和解，原審量處被
    告拘役40日之刑度實屬過輕等語；另被告上訴意旨略以：其
    與告訴人已調解成立並付清和解金，請求宣告緩刑等語。
三、按關於刑之量定及緩刑之宣告，係實體法上賦予法院得為自
    由裁量之事項，倘其未有逾越法律所規定之範圍，或濫用其
    權限，即不得任意指摘為違法（最高法院75年台上字第7033
    號判決要旨參照）。本件原審之認事用法並無不當，被告亦
    坦承本案過失傷害犯行，且原審量定刑度，已審酌被告各種
    犯罪情狀如上，且具體表明所審酌之各項事由，其量刑並無
    失出，至損害賠償部分乃民事問題，告訴人原可循民事訴訟
    途徑請求救濟，尚非可因此遽認原審量刑過輕；綜上，原審
    予以論罪科刑，其認事用法並無違誤，量刑亦屬妥適，檢察
    官與被告分別提起上訴，均無理由，固均應予駁回。惟被告
    前未曾因故意犯罪而受有期徒刑以上刑之宣告，有臺灣高等
    法院被告前案紀錄表1 份在卷可憑，因行車疏失致罹刑典，
    於犯後坦承犯行，並於原審判決及告訴人具狀請求檢察官上
    訴後，於民國110 年3 月23日與告訴人調解成立並已付清和
    解金，告訴人亦表示願宥恕被告本件犯行，請求本院給予被
    告緩刑自新之機會，有本院調解筆錄、公務電話紀錄表各1
    份、被告提出之郵政自動櫃員機交易明細表正本3 紙、永豐
    銀行匯款收執聯正本1 紙附卷可參（見本院審交簡上卷第61
    頁至第62頁、第111 頁、第123 頁至第125 頁），堪認被告
    確有悔意，信其經此偵審程序，應知所警惕，而無再犯之虞
    ，是本院認原審對其宣告之刑，以暫不執行為適當，爰依刑
    法第74條第1 項第1 款規定，併予宣告緩刑2 年，以啟自新
    。
據上論斷，應依刑事訴訟法第455 條之1 第1 項、第3 項、第36
8 條、第373 條，刑法第74條第1 項第1 款，判決如主文。
本案經檢察官楊展庚提起公訴，檢察官黃育仁提起上訴，檢察官
林亭妤於本審到庭執行職務。
中    華    民    國    110   年    10    月    29    日
                刑事第二十三庭  審判長法  官  劉安榕
                                      法  官  龔書安
                                      法  官  藍海凝
上列正本證明與原本無異。
不得上訴。
                                      書記官  羅婉嘉
中    華    民    國   110    年    11    月     1    日
附件：
臺灣新北地方法院刑事簡易判決      109年度審交簡字第283號
公  訴  人  臺灣新北地方檢察署檢察官
被      告  許世煌  男  （民國00年0月0日生）
                    身分證統一編號：Z000000000號  
                    住新北市○○區○○路0段00號8樓
上列被告因過失傷害案件，經檢察官提起公訴(109年度調偵字第
2075號），因被告自白犯罪，本院認宜逕以簡易判決處刑如下：
    主    文
許世煌因過失傷害人，處拘役肆拾日，如易科罰金，以新臺幣壹
仟元折算壹日。
    犯罪事實及理由
一、本件犯罪事實及證據，均引用如附件檢察官起訴書之記載。
二、核被告許世煌所為，係犯刑法第 284條前段之過失傷害罪。
    又被告於騎車肇事後，立即留在交通事故現場，於偵查犯罪
    職權之公務員尚不知上開犯罪事實之行為人前，向前往現場
    處理之警員承認其為肇事人，並供明自己之年籍而接受裁判
    乙情，此有道路交通事故肇事人自首情形記錄表在卷可據，
    是被告接受本院之審理，合於刑法第62條前段自首之要件，
    再綜觀卷內事證所示，被告於案發之際自行供承其為肇事人
    ，顯非出於外在情勢所迫而自首，本院認被告前揭所為犯行
    ，允宜依刑法第62條前段規定，予以減輕其刑。爰審酌被告
    騎乘普通重型機車時，一時疏未注意車前狀況，造成告訴人
    黃愛淑身體受有傷害，所為並無特別可原之處，事後復未能
    適時與告訴人達成和解，本不宜輕縱之，惟念及被告犯後尚
    知坦認犯行，態度非劣，兼衡酌被告之犯罪情節與過失程度
    、其品性素行、智識程度、平日生活與經濟狀況、告訴人所
    受傷勢等一切情狀，量處如主文所示之刑，併諭知易科罰金
    之折算標準。
三、爰依刑事訴訟法第449條第2項、第3項、第454條，刑法第28
    4條前段、第62條前段、第41條第 1項前段，刑法施行法第1
    條之1第1項，逕以簡易判決處刑如主文。
四、如不服本判決，得自收受送達之日起20日內向本院提出上訴
    狀，上訴於本院第二審合議庭（須附繕本）。
中    華    民    國   109    年    11    月    18    日
                  刑事第二十三庭  法  官  劉正偉
上列正本證明與原本無異。
                                  書記官  張  靖   
中    華    民    國   109    年    11    月    18    日
附錄論罪法條全文：
中華民國刑法第284條：
因過失傷害人者，處1年以下有期徒刑、拘役或10萬元以下罰金
；致重傷者，處3年以下有期徒刑、拘役或30萬元以下罰金。
【附件】
臺灣新北地方檢察署檢察官起訴書  
                                   109年度調偵字第2075號
    被      告  許世煌  男  48歲（民國00年0月0日生）
                        住新北市○○區○○路0段00號8樓
                        國民身分證統一編號：Z000000000號
上列被告因過失傷害案件，業經偵查終結，認應提起公訴，茲將
犯罪事實及證據並所犯法條分敘如下：
          犯罪事實
一、許世煌於民國108年9月3日11時16分許，騎乘車牌號碼000-
    000號普通重型機車，沿新北市樹林區環漢路5段往板橋方向
    行駛，行經新北市○○區○○街000號加油站旁時，本應注
    意車前狀況，而依當時情形，又無不能注意之情事，竟疏未
    注意，適有黃愛淑騎乘車牌號碼000-000號普通重型機車在
    許世煌騎乘機車之同向前方，亦疏未注意，在設有紅線禁止
    臨時停車處臨時停車，許世煌見狀閃避不及，2車因而發生
    擦撞，黃愛淑因而人車倒地，受有左側脛骨腓骨開放性骨
    折、左下肢皮膚及軟組織缺損、左踝傷口癒合不良等傷害。
    嗣經警方據報到場處理，許世煌於犯罪未發覺前，當場向警
    員坦承為肇事者，而自首接受裁判。
二、案經黃愛淑告訴偵辦。
          證據並所犯法條
一、上揭犯罪事實，業據被告許世煌於偵查中坦承不諱，核與告
    訴人黃愛淑指訴情節相符，並有道路交通事故現場圖、道路
    交通事故調查報告表一、二各1份及現場暨車損照片10張、
    告訴人提供之亞東紀念醫院診斷證明書5紙等附卷可稽。按
    汽機車行駛時，駕駛人應注意車前狀況及兩車並行之間隔，
    並隨時採取必要之安全措施，道路交通安全規則第94條第3
    項定有明文，被告疏未注意2車並行之間隔，且未採取必要
    之安全措施，顯有過失，又告訴人雖亦疏未注意在紅線違規
    停車，然仍無解免於被告過失之責，綜此，被告犯嫌堪予認
    定。
二、核被告所為，係犯刑法第284條前段之過失傷害罪嫌。又被
    告於其犯罪未發覺前，主動向據報到場處理之警員，坦承為
    本件車禍肇事駕駛，自首並接受裁判乙節，有道路交通事故
    肇事當事人自首情形紀錄表1紙在卷可稽，請審酌依刑法第
    62條前段之規定，減輕其刑。
三、依刑事訴訟法第251條第1項提起公訴。
    此    致
臺灣新北地方法院
中    華    民    國   109    年    8     月    18    日
                              檢  察  官  楊展庚
本件正本證明與原本無異
中    華    民    國   109    年    8     月    28    日
                              書  記  官  楊廣翰